# 求助陈版主和各位专家：资产证券化过程中的资产处置损益是否属于经常性损益？

提问人：人之初性本善 时间：2019-10-28 06:30:14
陈版主及大家：
上市公司拟将成熟运营的物业所有权转让给 reits（房地产信托基金），从而实现资产证券化融资目的和轻资产化运营，转让完成后公司不再控制物业资产，因此将确认资产处置收益。转让后公司可能持有基金的少数份额，同时担任资产管理人，但不具有控制权。在未来期间，公司可能在相关管理文件中明确持续 reits 出表的模式，陆续转让所持有的物业并产生资产处置收益。因此而确认的资产处置收益或投资收益，是否可以属于经常性损益？
谢谢！

回答人：chenyiwei
不建议将此类资产处置损益作为经常性损益。虽然 “在未来期间，公司可能在相关管理文件中明确持续 reits 出表的模式”，但至少在目前并无证据表明该业务模式是可持续的；特别是，如果公司目前持有的物业均已处置完毕之后，后续还将如何运作该模式。

提问人：人之初性本善 时间：2019-10-28 06:30:14
谢谢陈总！
补充一下，如果公司后续的模式是利用资产证券化获取的资金构建新的物业，如此循环，是否影响对非经常性收益的判断呢？

回答人：chenyiwei
可能可以作为经常性损益，但要注意谨慎判断。